臺灣臺北地方法院刑事裁定　　　　　　 100年度聲字第1643號
　　　　　　　　　　　　　　　　　　 100年度聲字第2107號
被　　　告　　王介賢
聲請人　即
選任辯護人　舒建中律師
上列聲請人即辯護人因被告違反毒品危害防制條例案件，聲請具
保停止羈押及解除禁止、接見通信之處分，本院裁定如下：
    主  文
聲請駁回。
    理  由
一、本件聲請人即被告王介賢因違反毒品危害防制條例案件，經
    本院認為罪嫌重大，所涉犯販賣第二級毒品罪為最輕本刑7
    年以上有期徒刑之罪名，且有事實足認有逃亡及勾串共犯或
    證人之虞，並有羈押之必要，依刑事訴訟法第101 條第1 項
    第1 、2 、3 款之規定，於民國100 年5 月3 日起執行羈押
    並禁止接見通信在案。
二、聲請意旨略以：被告自案發至今已羈押一段時日；又其雖涉
    及最輕本刑為5 年以上重罪，但本件僅是證人一句話說要新
    臺幣3, 000元毒品，但錢並沒有給被告，所以究竟是否有涉
    及販賣有審酌之必要，另被告有固定住居所，沒有逃亡之虞
    ，而證人周佳音拒不到庭，不表示被告與證人周佳音有串證
    之虞，認為羈押原因不存在，請求准予交保候傳。希望可以
    交保或先為解除禁止接見通信之處分等語。
三、按被告經法官訊問後，認為犯罪嫌疑重大，非予羈押，顯難
    進行追訴、審判或執行者，且有下列情形者，得羈押之：(一)
    逃亡或有事實足認為有逃亡之虞者。(二)有事實足認為有湮滅
    、偽造、變造證據或勾串共犯或證人之虞者。(三)所涉犯為死
    刑、無期徒刑或最輕本刑為5 年以上有期徒刑之罪。刑事訴
    訟法第101 條之1 第1 項第1 、2 、3 款定有明文。次按被
    告或辯護人得隨時具保聲請停止羈押，此觀刑事訴訟法第11
    0 條第1 項自明。而法院究應否准許被告所為具保停止羈押
    之聲請，首應審酌被告之聲請是否符合刑事訴訟法第114 條
    不得駁回其聲請之情形。次則應考量羈押被告之原因是否繼
    續存在，故法院應就當初依刑事訴訟法第101 條之1 第1 項
    第2 款規定對被告執行羈押之原因是否存在為之論斷。此外
    ，參酌刑事訴訟法第101 條之2 「被告經法官訊問後，雖有
    第101 條第1 項或第101 條之1 第1 項各款所定情形之一而
    無羈押之必要者，得逕命具保、責付或限制住居」規定之精
    神，法院於被告聲請停止羈押時，亦應就有無繼續羈押被告
    之必要性詳為斟酌。茲分別審酌如下：
  (一)本案被告所犯毒品危害防制條例第4 條第2 項之製造第二級
    毒品罪，非屬法定最重本刑3 年以下有期徒刑之罪，且目前
    並無罹患疾病非予以交保不能治療之情形，尚無刑事訴訟法
    第114 條不得駁回具保聲請之事由。
  (二)又被告固否認犯罪，惟經查被告所涉販賣第二級毒品之犯行
    ，業經檢察官提出證人周佳音於警詢、扣案毒品、偵查中所
    為證述、臺灣尖端先進生技醫藥股份有限公司濫用尿液檢驗
    報告、內政部刑事警察局毒品鑑定書等作為證明，足堪認被
    告確涉及販賣第二級毒品罪嫌且嫌疑重大。審酌被告所犯係
    法定最輕本刑7 年以上有期徒刑之重罪，而起訴書所記載之
    犯罪情節非輕，則被告面臨刑事重罪之追訴，確實有逃亡而
    拒不到案之可能；又被告於本院準備程序中辯稱：伊係於10
    0 年3 月8 日晚間要離開周佳音住處時，周佳音向其索取甲
    基安非他命1 包，伊才拿給周佳音云云，與證人周佳音先前
    於警詢、偵查中證稱，查獲之甲基安非他命係當天與被告搭
    乘計程車前往萬華路上向被告購得之情，顯有不符，亦與被
    告自身先前於警詢、偵查中所供述內容有甚大出入之處，且
    被告爭執證人周佳音前於警詢、偵查中證詞之證據能力及證
    明力，並請求本院傳喚證人周佳音到庭對質、詰問，本院先
    前原定於100 年7 月20日行審判程序，並合法傳喚證人周佳
    音到庭作證，惟證人周佳音無故未到，經本院改定於100 年
    8 月24日行審判程序，並派警拘提證人周佳音，現員警尚未
    回覆拘提結果到院，是以本案尚未對證人行調查程序之訴訟
    進行程度而言，足認如未拘束被告之人身自由及限制其通信
    ，其確有勾串證人之虞甚明。從而，本案羈押被告之原因仍
    未消滅。
  (三)再本院考量：如僅為擔保被告於後續刑事訴訟程序中遵期到
    案，固然可能以酌定相當保證金額及予以限制出境、出海等
    其他較輕微之強制處分措施，惟為達成上開避免被告串供以
    確保全刑事訴訟程序適正進行之目的，均難以羈押以外其他
    對被告之自由權利侵害較輕微之強制處分措施替代，且本案
    被告所涉販賣甲基安非他命行為，不僅戕害他人身心健康，
    且對社會治安影響重大，情節嚴重，經權衡羈押措施對於被
    告權利侵害之程度，與為達成保全證據、確保刑事訴訟程序
    等落實國家刑罰權之公益後，認有必要以拘束被告人身自由
    及限制其通訊自由之措施，以防止其有接觸證人周佳音之機
    會，故認被告仍有繼續羈押並予以禁止接見通信之必要。
四、綜上，本案被告之辯護人聲請具保停止羈押，或先予以解除
    禁止接見通信之處分，本院認當初以刑事訴訟法第101 條之
    1 第1 項第1 、2 、3 款規定對被告實施羈押之原因仍屬存
    在，且仍有繼續羈押被告及對之為禁止接見通信處分之必要
    ，故辯護人向本院聲請具保停止羈押或先予解除禁止接見通
    信之處分，即難准許，應予駁回。
五、據上論斷，應依刑事訴訟法第121 條第1 項裁定如主文。
中    華    民    國    100     年    7   月    29    日
                  刑事第十八庭  審判長法  官  彭慶文
                                      法  官  林玉蕙
                                      法  官  陳思帆
以上正本證明與原本無異。
如不服本裁定，應於收受送達後5 日內向本院提出抗告狀。
                                      書記官  林素霜
中    華    民    國    100     年    7   月    29    日